臺灣臺南地方法院臺南簡易庭民事判決
110年度南簡字第1770號
原      告  良京實業股份有限公司

法定代理人  平川秀一郎



訴訟代理人  吳政諺   住新北市○○區○○路○段000號十四                        樓Ａ室
            林良一  
            王怡蘋  
            林郁婷  
被      告  黃永南  



上列當事人間請求清償貸款事件，經本院於民國111年3月24日言
詞辯論終結，判決如下：
　　　主      文
被告應給付原告新臺幣101,653元，及其中新臺幣96,953元自民
國96年9月28日起至清償日止，按年利率百分之15計算之利息，
暨自民國96年10月29日起至民國104年8月31日止，逾期在6個月
以內者，按上開利率百分之10，逾期超過6個月者，按上開利率
百分之20計算之違約金。
訴訟費用新臺幣1,110元由被告負擔。　
本判決得假執行，但被告如以新臺幣101,653元為原告預供擔保
後，得免為假執行。
   事實及理由
一、按訴狀送達後，原告不得將原訴變更或追加他訴，但擴張或
    減縮應受判決事項之聲明者，不在此限，民事訴訟法第255
    條第1項第3款定有明文，依同法第436條之23、第436條第2
    項之規定，亦為小額訴訟程序所適用。本件原告聲請支付命
    令時原請求：被告應給付原告新臺幣(下同)101,653元，及
    自民國96年9月28日起至清償日止，按年息百分之15計算之
    利息，暨自96年10月29日起至清償日止，逾期在6個月以內
    者，按上開利率百分之10，逾期超過6個月者，按上開利率
    百分之20計算之違約金。嗣於本院審理中更正聲明如後述(
    見本院卷第78頁)，核屬減縮應受判決事項之聲明，揆諸前
    揭規定，應予准許，合先敘明。又被告經合法通知，未於最
    後言詞辯論期日到場，核無民事訴訟法第386條所列各款情
    形，爰依原告之聲請，由其一造辯論而為判決。
二、原告起訴主張：被告於92年間向寶華商業銀行股份有限公司
    （下稱寶華銀行，原名泛亞商業銀行股份有限公司）申請小
    額循環信用貸款，約定最高借款額度為15萬元，借款動用期
    間自核准日起算，為期1年，期滿30日前，如立約人不為反
    對續約之意思表示並經審核同意者，得以同一內容繼續延長
    1年，不另換約，其後每年屆滿時亦同，借款利率依固定年
    利率15％計算，按日計息，每月底結息一次，自借款日起，
    每月15日為最終繳款日，應繳足最低繳款金額，如未依約繳
    納時，依契約第11條規定即視為全部到期。詎被告自96年9
    月27日起未依約繳息，尚積欠本金101,653元及約定利息，
    依借款約定事項第8條及第11條第1項規定，視為債務全部到
    期。嗣寶華銀行將上開對被告債權於97年4月29日讓與原告
    ，原告合法取得對被告債權後，屢次向被告催討，未獲被告
    清償。爰依消費借貸及債權讓與之法律關係提起本件訴訟等
    語。並聲明：如主文第1項所示。
三、被告未於最後言詞辯論期日到場，惟據其以前到場抗辯：現
    金卡聲請書確實是我簽署，但我有按月清償，應僅欠款3萬
    元，本件債權已經很久了，主張時效抗辯等語。並聲明：原
    告之訴駁回。
四、經查：
  ㈠按請求履行債務之訴，原告就其所主張債權發生原因之事實
    ，有舉證之責任，若被告自認此項事實而主張該債權已因清
    償而消滅，則清償之事實，應由被告負舉證之責任(最高法
    院109年度台上字第1329號判決意旨參照)。原告主張被告於
    92年間向泛亞商業銀行股份有限公司申請現金卡，其後泛亞
    商業銀行股份有限公司更名為寶華銀行，被告積欠寶華銀行
    現金卡本金96,953元未清償，嗣寶華銀行將該債權讓與予原
    告之事實，業據其提出與所述相符之魔力現金卡申請書、現
    金卡約定書、債權讓與證明書為證(見司促卷)，並有星展(
    台灣)商業銀行資訊與營運處111年1月19日(111)消金作服字
    第40號函附原寶華銀行現金卡戶黃永南之舞來明細表在卷可
    參(見本院卷第51-57頁)。被告於本院審理中自承現金卡申
    請書為其所簽立，惟抗辯其有按月清償，只欠款3萬元云云
    ，但被告並未舉證以實其說，依上說明，應認原告主張被告
    迄今尚欠現金卡本金96,953元及約定利息、違約金未清償，
    為真實可採。
  ㈡次按請求權，因15年間不行使而消滅。消滅時效，自請求權
    可行使時起算。消滅時效因依督促程序聲請發支付命令，開
    始執行行為或聲請強制執行而中斷，時效中斷者，自中斷之
    事由終止時，重行起算，民法第125條、第128條前段、第12
    9條第2項第1款、第137條第1項分別定有明文。本件被告申
    請現金卡使用，核屬消費借貸債務，依民法第125條本文規
    定，原告對被告之消費借貸返還請求權時效為15年，被告最
    後一次係於96年2月15日清償部分現金卡債務3,000元，此有
    星展(台灣)商業銀行上開函文檢附被告往來明細查詢報表在
    卷可證(見本院卷第56頁)，迄至原告於110年9月28日聲請核
    發支付命令經被告合法異議而視為起訴，已生時效中斷之效
    力，則自96年2月15日起至本件視為起訴止，未逾請求權時
    效15年，被告所為時效抗辯，為無可採。
  ㈢再按稱消費借貸者，謂當事人一方移轉金錢或其他代替物之
    所有權於他方，而約定他方以種類品質、數量相同之物返還
    之契約；借用人應於約定期限內，返還與借用物種類、品質
    、數量相同之物，民法第474條第1項及第478條前段分別定
    有明文。次按給付有確定期限者，債務人自期限屆滿時起，
    負遲延責任；遲延之債務，以支付金錢為標的者，債權人得
    請求依法定利率計算之遲延利息，但約定利率較高者，仍從
    其約定利率，民法第229條第1項及第233條第1項亦分別定有
    明文。從而，原告本於消費借貸及債權讓與之法律關係，請
    求被告給付如主文第l項所示之金額、利息及違約金，為有
    理由，應予准許。
五、末按訴訟費用，由敗訴之當事人負擔；小額訴訟，法院為訴
    訟費用之裁判時，應確定其費用額，民事訴訟法第78條、第
    436條之19第1項分別定有明文。本件訴訟費用額確定為1,11
    0元（即第一審裁判費），應由敗訴之被告負擔。
六、本件係依民事訴訟法第436條之8第1項規定之小額訴訟事件
    所為被告敗訴之判決，依同法第436條之20規定，應依職權
    宣告假執行，併依同法第436條之23、第436條第2項、第392
    條第2項規定，依職權為被告如預供擔保後，得免為假執行
    之宣告。
七、據上論結，原告之訴為有理由，判決如主文。
中　　華　　民　　國　　111 　年　　3 　　月　　31　　日
                  臺灣臺南地方法院臺南簡易庭
                                  法  官  張桂美
以上正本係照原本作成。
如不服本判決，應於送達後20日內，向本院提出上訴狀並表明上
訴理由（須附繕本）。如委任律師提起上訴者，應一併繳納上訴
審裁判費。 
中　　華　　民　　國　　111 　年　　4 　　月　　6 　　日
                                  書記官  林彥丞